臺灣高等法院刑事判決　　　　　　　　　　　　　九十二年度上易字第二八七三號
　　上　訴　人
　　即　被　告　乙○○
右上訴人因恐嚇等案件，不服臺灣新竹地方法院九十一年度易字第一七一號，中華民
國九十二年七月三十一日第一審判決（起訴案號：臺灣新竹地方法院檢察署九十年度
偵字第七八四號），提起上訴，本院判決如左：
    主  文
原判決撤銷。
乙○○損壞他人之門把，足生損害於他人，處有期徒刑陸月，如易科罰金，以參佰元
折算壹日。
扣案之玩具槍壹支、彈匣壹個、玩具子彈空彈殼貳顆及開山刀壹支均沒收之。
    事  實
一、乙○○與甲○○本不相識，甲○○於民國八十八年五月間，持九德營造股份有限
    公司所簽發之支票向友人彭仁瑞調現，彭仁瑞轉而持該支票向乙○○調得現金新
    臺幣（下同）三十四萬元，屆期該支票竟遭跳票，乙○○向彭仁瑞催討，彭仁瑞
    無力償還，乃於九十年一月二十一日書立債權轉移證明書，將前開三十四萬元債
    權移轉予乙○○，請其直接向甲○○索回欠款。乙○○為索回債款，竟基於恐嚇
    之犯意，於九十年一月二十二日十三時十分許，持不具殺傷力之玩具手槍（內含
    彈匣壹個、玩具子彈空彈殼貳顆）及非屬槍砲彈藥刀械管制條例管制刀械之開山
    刀各一支，前往甲○○位於新竹縣芎林鄉○○村○鄰○○街二百六十一巷十號住
    處，要求甲○○清償，並以加害生命、身體之事向甲○○恫嚇稱：如不出面，就
    要殺你等語，甲○○因之心生畏懼，並致生危害於渠生命、身體之安全。甲○○
    因恐懼不敢開門，適有不知名鄰居聞聲報警，甲○○即告知乙○○業已報警，乙
    ○○一聽遠處有警車鳴笛之聲音，乃先離開。嗣因警察尚未到來，乙○○又再度
    返回，對甲○○稱：報警沒有用，我已經將槍藏起來等語，甲○○仍拒不開門，
    為遂行討債目的，竟基於損壞他人所有物之犯意，見甲○○住處門口有農用掃刀
    ，即持之砍擊損壞甲○○之住處鋁門之門把，足生損害於甲○○。嗣警據報當場
    查獲，並在乙○○所駕駛至現場之自小客車車內扣得乙○○所有不具殺傷力之玩
    具手槍（內含彈匣壹個、玩具子彈空彈殼貳顆）及非屬槍砲彈藥刀械管制條例管
    制刀械之開山刀各一支，並在甲○○住處門口扣得乙○○所持以砍壞門把之農用
    掃刀一支。
二、案經新竹縣警察局竹北分局報告臺灣新竹地方法院檢察署檢察官偵查起訴。
    理  由
一、右揭事實業據被告於本院審理時坦承不諱，核與告訴人甲○○指訴相符，並據證
    人即查獲警員楊禮成證述屬實（九十年度偵字第七八四號偵卷第五二頁背面、五
    三頁、原審卷第一宗第四二、四三頁、第二宗第十七至二二頁），且有支票影本
    一張、債權移轉證明書一份（九十年度偵字第七八四號卷第二七、三五頁）、遭
    毀損之門把照片二幀在卷可參（見九十年度偵字第七八四號偵卷第十四頁），此
    外，復有開山刀、玩具槍（含彈匣壹個）及農用掃刀各一支、玩具子彈空彈殼二
    顆等物扣案足資佐證（見九十年度偵字第七八四號卷第二一、二二頁）。事證明
    確，被告犯行，洵堪認定。
二、核被告乙○○以加害生命、身體之事，恐嚇他人致生危害於安全，所為係犯刑法
    第三百零五條之恐嚇危害安全罪。又被告損壞告訴人住處之門把，足以生損害於
    告訴人，核其此部分所為，係犯刑法第三百五十四條之毀損罪。又被告所犯上開
    二罪間，具有方法結果之牽連關係，應依刑法第五十五條之規定，從一重之毀損
    罪處斷。公訴意旨認被告所犯上揭二罪間，應為數罪併罰等語，惟觀諸被告於案
    發當時，係為索討債務而前往告訴人住處並持刀槍恐嚇，因告訴人拒不開門，被
    告乃持告訴人住處之農用掃刀砍門把等情，應認被告係以砍門把之行為來達成其
    所求：要告訴人出面，否則殺害之恐嚇行為之結果，是以二罪間應具有牽連關係
    ，公訴意旨尚有誤會，附此敘明。又扣案之玩具槍一支及彈匣壹個、玩具子彈空
    彈殼二顆等物，均不具殺傷力；又扣案之開山刀一支，非槍砲彈藥刀械管制條例
    管制之刀械，均非違禁物，惟均係被告所有，為其供承在卷（原審卷第二宗第五
    一頁），且均係供本件犯罪所用之物，應依刑法第三十八條第一項第二款之規定
    宣告沒收之。又扣案之農用掃刀一支，並非違禁物，且係告訴人所有，非被告所
    有，業據告訴人陳述在卷（原審卷第二宗第三六頁），爰不予以宣告沒收，附此
    敘明。
三、原審予以論罪科刑，固非無見，然查：(1)有關刑法第三百零五條與第三百五十四
    條二罪，其徒刑、拘役均相同，而罰金刑則以後者之五千元為重，因此，二者刑
    度比較應以後者為重，原審誤以前者為重，而論被告恐嚇罪，於法不合；(2)扣案
    尚有彈匣壹個，且查獲時係與扣案玩具槍彈一體，業據證人楊禮成證述在卷（本
    院九十三年三月二日筆錄），原審事實欄漏未記載，且漏未諭知沒收，尚有未洽
    ，被告上訴意旨以：應該判毀損，不是判恐嚇等語，指摘原判決，為有理由，且
    原判決有上開可議之處，自應由本院撤銷原判決，並自為判決。爰審酌被告僅因
    債務問題即持刀槍恐嚇告訴人，並毀損告訴人住處之門把，雖被告所攜帶之槍枝
    不具殺傷力，及所攜帶之開山刀非管制刀械，然對告訴人之身心已造成強大之壓
    迫及驚嚇、被告犯罪之目的、情節、告訴人所受危害之程度，及被告於犯罪後已
    與告訴人達成民事和解等一切情狀，量處如主文所示之刑，並諭知易科罰金折算
    標準，以資懲儆。又扣案如主文第三項所示之物均依法宣告沒收。
據上論斷，應依刑事訴訟法第三百六十九條第一項前段、第三百六十四條、第二百九
十九條第一項前段，刑法第三百零五條、第三百五十四條、第五十五條、第三十八條
第一項第二款，罰金罰鍰提高標準條例第一條前段、第二條，判決如主文。
本案經檢察官呂丁旺到庭執行職務。
中　　　華　　　民　　　國　　九十三　　年　　　三　　　月　　 三十 　　日
                              臺灣高等法院刑事第十庭
                                  審判長法  官　溫　耀　源
                                        法  官　吳 　　 燦
                                        法  官　周　政　達
右正本證明與原本無異。
不得上訴。
                                        書記官  陳　菊　珍
中　　　華　　　民　　　國　　九十三　　年　　　三　　　月　　 三十 　　日
附錄：本案論罪科刑法條全文
刑法第三百零五條第一項
以加害生命、身體、自由、名譽、財產之事，恐嚇他人致生危害於安全者，處二年以
下有期徒刑、拘役或三百元以下罰金。（罰金提高十倍）。
刑法第三百五十四條
毀棄、損壞前二條以外之他人之物或致令不堪用，足以生損害於公眾或他人者，處二
年以下有期徒刑、拘役或五百元以下罰金。（罰金提高十倍）。
